# 借其他企业定期存单做承兑保证金时的会计处理

提问人：小风吹 时间：2011-06-28 15:19:25
A公司向自然人B借定期存单 1000 万元，约定存单到期后资金直接划入A公司账户，由A公司使用。A公司将定期存单做为银行承兑保证金办理银行承兑汇票。请教版主及各位高手上述业务应如何进行会计处理？

回答人：chenyiwei
请再详细说明一下该业务的背景、原因和流程。尤其是：（ 1 ）该定期存单是否需要过户（更名）到公司名下？（ 2 ）到期后利息归谁所有？（ 3 ）借入后A公司对该存单取得了哪些支配权？（ 4 ）如何实现以该存单为质押开具银行承兑汇票？（ 5 ）就该借入存单事宜，是否明确约定了借款期限和利率？如果是，期限与定期存单的剩余期限相比孰长？借款利率与定期存单利率孰高？借款利率与一般银行借款利率相比如何？（ 6 ）A公司与自然人B是否存在关联方关系？

回答人：chenyiwei
回复 小风吹 的帖子
首先建议关注这样操作的合规性，并要求补签书面协议以明确各自的权利和义务。在没有明确书面协议约定该存单的一切权利均已归属A公司的情况下，还是建议目前先视作B为本公司的银行承兑汇票提供质押担保，本公司暂不在账面上反映该笔借款，仅在关联交易中披露该安排，到存单到期，本公司取得其本息后再确认为借款较妥。

提问人：38160176 时间：2016-06-15 21:39:33
请教陈版： 如果企业用自己的定期存单质押开具银行承兑汇票，存单的到期日与银行承兑汇票的到期日是同一天，这种情况下，定期存单是否需要转到其他货币资金？在现流表中不符合现金的定义，会计上应怎么处理？

回答人：chenyiwei
应转为其他货币资金，现金流量表中不作为现金，其现金流量项目根据后续偿还票据款时是否直接从保证金中扣收来确定，参考《瑞华研究 2010 ～ 2014 汇编》之问题5-2-2。